【裁判字號】    96,訴,399
【裁判日期】    970609
【裁判案由】    違反著作權法等
【裁判全文】
臺灣臺南地方法院刑事判決          96年度訴字第120、399號
公  訴  人  臺灣臺南地方法院檢察署檢察官
被      告  陳彥羽
上列被告因違反著作權法等案件，經檢察官提起公訴（95年度偵
字第2927、17412號、96年度偵字第3133號），被告於本院準備
程序中就被訴事實為有罪之陳述，經本院合議庭裁定由受命法官
獨任進行簡式審判程序，判決如下：
    主  文
己○○共同意圖銷售而擅自以重製於光碟之方法侵害他人之著作
財產權，處有期徒刑拾月，減為有期徒刑伍月，如易科罰金，以
銀元參佰元即新臺幣玖佰元折算壹日，扣案未經著作權人同意或
授權而擅自重製之光碟壹仟伍佰肆拾貳片、空白光碟捌佰陸拾片
、電腦主機壹台（含內建DVD燒錄器）、電腦主機拾貳台（均含
螢幕、鍵盤、滑鼠及內建式DVD燒錄器）、單機DVD燒錄器玖台、
棉套壹箱、包裝紙盒肆捆、郵件信封袋壹批、宅配通代收貨價單
存根壹批、PS2遊戲主機壹台均沒收；又共同販賣猥褻之光碟，
處有期徒刑參月，如易科罰金，以銀元參佰元即新臺幣玖佰元折
算壹日，減為有期徒刑壹月又拾伍日，如易科罰金，以銀元參佰
元即新臺幣玖佰元折算壹日，扣案猥褻光碟拾捌片沒收之；又共
同意圖銷售而擅自以重製於光碟之方法侵害他人之著作財產權，
處有期徒刑壹年，減為有期徒刑陸月，如易科罰金，以新臺幣壹
仟元折算壹日，扣案未經著作權人同意或授權而擅自重製之光碟
肆仟柒佰壹拾片、空白光碟參仟壹佰片、電腦主機捌台、DVD對
拷機拾台、單機DVD燒錄機貳台、光碟機壹台、螢幕參台、鍵盤
參個、滑鼠參個、貳伍零G硬碟拾陸顆、宅配通託運單存根、空
白宅配通託運單、宅配通運費發票及請款明細、線材、棉套各壹
批、待寄包裹外包裝貳箱、台新銀行存摺壹本、提款卡壹張均沒
收之；又共同販賣猥褻之光碟，處有期徒刑肆月，如易科罰金，
以新臺幣壹仟元折算壹日，減為有期徒刑貳月，如易科罰金，以
新臺幣壹仟元折算壹日，扣案猥褻光碟貳佰捌拾片沒收之。應執
行有期徒刑壹年，如易科罰金，以銀元參佰元即新臺幣玖佰元折
算壹日，扣案未經著作權人同意或授權而擅自重製之光碟陸仟貳
佰伍拾貳片、空白光碟參仟玖佰陸拾片、猥褻光碟貳佰玖拾捌片
、電腦主機壹台（含內建DVD燒錄器）、電腦主機拾貳台（均含
螢幕、鍵盤、滑鼠及內建式DVD燒錄器）、單機DVD燒錄器玖台、
棉套壹箱、包裝紙盒肆捆、郵件信封袋壹批、宅配通代收貨價單
存根壹批、PS2遊戲主機壹台；電腦主機捌台、DVD對拷機拾台、
單機DVD燒錄機貳台、光碟機壹台、螢幕參台、鍵盤參個、滑鼠
參個、貳伍零G硬碟拾陸顆、宅配通託運單存根、空白宅配通託
運單、宅配通運費發票及請款明細、線材、棉套各壹批、待寄包
裹外包裝貳箱、台新銀行存摺壹本、提款卡壹張均沒收。
    事實及理由
一、本件犯罪事實：己○○明知「Play Station」文字及PS設計
    圖為日商新力電腦娛樂股份有限公司（下稱新力公司）之註
    冊商標；「Koei」及其圖樣亦經日商光榮股份有限公司（下
    稱日商光榮公司）向經濟部智慧財產局申請商標註冊核准在
    案，並於民國92年4月1日授權臺灣光榮綜合資訊股份有限公
    司（下稱臺灣光榮公司）使用；且「XBOX」、「XBOX 360」
    、「XBOX LIVE」及其圖樣為美商微軟公司在我國境內之註
    冊商標，該等註冊商標並均經核准指定使用於各種連接電視
    及電腦之視訊遊戲機、電腦、錄有電腦程式之磁碟、磁卡及
    光碟等商品，並仍在商標專用期間內。又明知「Play
    Station」、「PlayStation 2」系統遊戲軟體光碟內所儲存
    之「Library Programs」電腦軟體，為新力公司享有著作權
    之電腦程式著作，「真三國無雙」、「太閣立志傳」、「三
    國志戰記」、「決戰」、「戰國無雙」、「紅之海」、信長
    之野」等遊戲軟體著作權屬光榮公司；而「Development 
    Kit」則為微軟公司之程式著作，該等著作非經上開著作權
    人同意或授權，不得擅自重製、散布或意圖營利而交付，竟
    ：
（一）與真實姓名年籍不詳、綽號「阿訓」之成年男子，共同基
      於意圖營利而擅自重製於光碟及以明知係侵害著作財產權
      之光碟重製物而散布、未得商標權人同意而於同一商品使
      用相同註冊商標及明知為仿冒商標商品而販賣之概括犯意
      聯絡，未經新力公司、臺灣光榮公司，及美商微軟公司之
      同意或授權，於民國94年11月間起，由「阿訓」處取得盜
      版遊戲光碟母片，或以網路下載方式取得光碟電腦程式檔
      案後，在其位於臺南縣永康市○○路000巷0號5樓之8租屋
      處內，擅自利用其所有電腦主機、燒錄器而以對拷方式，
      重製上開盜版光碟，並將上開他人註冊商標圖樣顯示於盜
      版光碟外觀或遊戲光碟中，再由「阿訓」在所架設之遊戲
      超世代網站（網址為：www33.websamba.com/bestbest200
      5/1234.htm，轉址為：98.to/game888 prade及98.to/gam
      e999prade）刊登販賣「PS2CD」、「PS 2DVD」、「XBOX
      」盜版光碟目錄，而以DVD每片新臺幣（下同）100元至
      120元、VCD每片50元不等之價格販售，供不特定顧客上網
      選購，由「阿訓」與購買者聯絡確認購買數量、金額後，
      再通知己○○將盜版光碟包裝宅配予購買者，並由宅配公
      司代向購買者收款，賴以維生。二人另基於販賣猥褻物品
      之概括犯意聯絡，由「阿訓」在其遊戲超世代網站張貼內
      容均含有暴露男女生殖器、男女性交、口交等足以引起一
      般人性慾及羞恥感之猥褻影像、聲音畫面之「成人影音
      DVD」目錄，以每片DVD100元之價格販售，供不特定顧客
      上網選購。嗣經警於95年1月21日持搜索票至己○○位於
      臺南市○區○○路00號2樓住處及臺南縣永康市○○路000
      巷0號5樓之8租屋處搜索，當場在臺南市○區○○路00號2
      樓住處內扣得電腦主機1台（含內建DVD燒錄器）、疑似盜
      版遊戲光碟2253片（勘驗結果：新力公司光碟538片、臺
      灣光榮公司光碟共13片、美商微軟公司光碟計705片），
      並在臺南縣永康市○○路000巷0號5樓之8內搜索扣得電腦
      主機12台（均含螢幕、鍵盤、滑鼠及內建式DVD燒錄器）
      、單機DVD燒錄器9台、疑似盜版遊戲光碟共672片（勘驗
      結果：新力公司光碟共242片，臺灣光榮公司光碟共3片、
      微軟公司光碟共41片）、猥褻光碟18片、空白光碟860片
      、棉套1箱、包裝紙盒4捆、郵件信封袋1批、宅配通代收
      貨價單存根1批、NCG遊戲主機1台、PS2遊戲主機1台等物
      ，而知悉上情。
（二）己○○且明知如卷（本院96年度訴字第399號）附扣案光
      碟清冊所示之「熊的傳說2（Bother Bear 2）」、汽車總
      動員（CARS）等影音光碟59片（45部影片），為美商迪士
      尼企業股份有限公司、美商華納兄弟娛樂公司、美商廿世
      紀福斯影片股份有限公司、美商環球影片製作有限責任合
      夥、美商哥倫比亞影片股份有限公司、美商新線製作股份
      有限公司、美商米高梅影片股份有限公司、美商派拉蒙影
      片股份有限公司擁有著作財產權之視聽著作；卷附扣案光
      碟清冊所示「靈貓傳奇」、「勁爆熱舞2」等遊戲軟體光
      碟（「Play Station」系統347片、「Play Station 2」
      系統2963片及「PSP」系統296片）內存有「Library
      Programs」電腦軟體，「生死格門IIIDOA3」等遊戲軟體光
      碟（「XBOX」系統900片及「X BOX 360」系統96片）存有
      「XBOX Development Kit」之程式碼；以及卷附被侵害著
      作及權利相關證件清冊所示之「真三國無雙4」等遊戲軟
      體光碟49片（原清冊記載為51片，其中「天龍八部」及「
      三國群英傳6」2片，未能證明侵害他人著作財產權，業經
      臺灣光榮公司告訴代理人丁○○更正），為臺灣光榮公司
      擁有著作財產權之電腦程式著作物，上開遊戲軟體於電視
      遊樂器或電腦執行使用時，在電視或電腦影像畫面並會呈
      現出上揭「Play Station」、「PlayS tation 2」、「
      XBOX 」、「XBOX 360」、「XBOX LIVE」及「Koei」商標
      及其圖樣，仍另行起意，自95年4月中旬起，與知情之胞
      弟戊○○，共同基於意圖銷售而擅自重製上開遊戲軟體、
      未得商標權人同意而於同一商品使用相同註冊商標及明知
      為仿冒商標商品而販賣之概括犯意聯絡，由戊○○自不詳
      網站購得盜版之上開影音及遊戲軟體光碟母片或以網路下
      載方式取得光碟程式檔案後，即在其位於臺南縣永康市○
      ○街0號4樓之3租屋處內，擅自利用其所有電腦主機及燒
      錄器，以對拷方式重製上揭影音光碟及遊戲軟體光碟，並
      將該等公司前開商標及其圖樣顯示於盜版光碟外觀或使用
      於遊戲光碟中，再由己○○架設一未命名之網站（網址為
      ：http://gamee000.tripod.com/e），刊登販賣「熊的傳
      說2」、「靈貓傳奇」、「生死格門IIIDOA3」、「真三國
      無雙4」等盜版光碟目錄，供不特定顧客上網選購，由己
      ○○與購買者聯絡確認訂購盜版光碟數量、金額後，己○
      ○再行通知戊○○將盜版光碟包裝宅配予購買者，並由宅
      配公司代向購買者收取每片盜版光碟50元至200元不等之
      貨款，共同販賣盜版影音及遊戲光碟與不特定人牟利。兄
      弟二人另基於販賣猥褻物品之犯意聯絡，明知如卷附扣案
      光碟清冊所載片名「愛情故事」等影音光碟280片，內容
      均含有暴露男女生殖器、男女性交、口交等足以引起一般
      人性慾及羞恥感之猥褻影像、聲音畫面，屬於猥褻光碟，
      依法不得散布、販賣，竟仍自95年4月間起，先由戊○○
      燒錄前述猥褻光碟後，繼由己○○將上開猥褻光碟目錄張
      貼在前述未命名之網站，以每片光碟70元之價格販售，供
      不特定顧客上網選購，而共同以上開宅配送貨方式販售猥
      褻光碟多次。嗣經臺灣臺南地方法院檢察署檢察官指揮警
      員於95年11月27日持搜索票至己○○位於臺南市○區○○
      路00號2樓住處及戊○○位於臺南縣永康市○○街0號4樓
      之3租屋處搜索，當場在該租屋處扣得電腦主機8台（內建
      DVD燒錄機8台、硬碟32顆）、一對一DVD燒錄機10台、單
      機DVD燒錄機3台、250G硬碟16顆、電腦螢幕3台、鍵盤3
      個、滑鼠3個、疑似盜版影音光碟129片（經財團法人電影
      及錄影著作保護基金會勘驗結果，認侵權影音光碟共59片
      ，其餘70片著作權人有無不明）、疑似盜版遊戲光碟5305
      片（勘驗結果：新力公司3606片、美商微軟公司996片，
      台灣光榮公司49片，其餘654片著作權人有無不明）、猥
      褻光碟280片、空白光碟3100片、線材、棉套、待寄包裹
      外包裝、宅配通託運單存根、空白宅配通託運單、宅配通
      運費發票及請款明細、代收貨價單存根各1批、台新銀行
      存摺1本及提款卡1張等物，始知悉上情。
二、上開犯罪事實之證據：
（一）被告於警詢、檢察官偵查中，及本院審理時之自白。
（二）證人乙○○、庚○○、辛○○、丁○○、丙○○、林正賢
      等人之證言。
（三）卷附「Play Station」文字及PS設計圖、「Koei」及其圖
      樣、「XBOX」、「XBOX 360」、「XBOX LIVE」及其圖樣
      等商標註冊證，「Library Programs」、「Development
      Kit」程式著作證明。
（四）犯罪事實（一）扣案物品：電腦主機1台（含內建DVD燒錄
      器）、疑似盜版遊戲光碟2253片及672片、電腦主機12台
      （均含螢幕、鍵盤、滑鼠及內建式DVD燒錄器）、單機DVD
      燒錄器9台）、猥褻光碟18片、空白光碟860片、棉套1箱
      、包裝紙盒4捆、郵件信封袋1批、宅配通代收貨價單存根
      1批 、NCG遊戲主機1台、PS2遊戲主機1台。
      犯罪事實（二）扣案物品：電腦主機8台（內建DVD燒錄機
      8台、硬碟32顆）、一對一DVD燒錄機10台、單機DVD燒錄
      機3台、250G硬碟16顆、電腦螢幕3台、鍵盤3個、滑鼠3個
      、疑似盜版影音光碟129片及5305片、猥褻光碟280片、空
      白光碟3100片、線材、棉套、待寄包裹外包裝、宅配通託
      運單存根、空白宅配通託運單、宅配通運費發票及請款明
      細、代收貨價單存根各1批、台新銀行存摺1本及提款卡1
      張。
三、按被告犯罪事實（一）行為後，著作權法第94條常業犯之規
    定，為因應刑法廢除連續犯規定而於95年5月30日修正予以
    廢除，同年7月1日生效。依修正前著作權法94條第2項常業
    罪規定，其法定本刑為1年以上7年以下有期徒刑，得併科新
    臺幣80萬元以上800萬元以下罰金，然著作權法修正後，因
    常業犯已經刪除，若將所犯著作權法第91條第3項及91條之1
    之罪按行為次數分論併罰，合併計算其法定最高本刑將較原
    常業犯之法定刑為重，依修正後刑法第2條第1項之規定，比
    較新舊法結果，本應適用較輕之修正前著作權法第94條規定
    論以常業犯；惟按行為人基於概括之犯意，在密切接近之一
    定時、地持續實行之多次行為，倘依社會通念，於客觀上認
    為符合一個反覆、延續性之行為觀念者，於刑法評價上，即
    應僅成立一罪。學理上所稱「集合犯」之職業性、營業性或
    收集性等具有重複特質之犯罪均屬之（最高法院95年度臺上
    字第1079號判決意旨參照）。而意圖販賣重製盜版及猥褻光
    碟者，每基於概括犯意，在密切接近之一定時、地持續、反
    覆施用，顯具「集合犯」反覆及延續之特性，如將各次重製
    、販售之行為在刑法上逐一評價並分別論處罪刑，將有刑罰
    過度之缺失；且參諸95年7月1日施行之修正後刑法刪除連續
    犯規定，如有「包括的一罪」之情形，應認為構成單一之犯
    罪，以限縮數罪併罰之範圍。是本件被告犯罪事實（一）之
    犯行，客觀上既符合一罪之評價，比較新舊法結果，舊法之
    常業犯、連續犯均非有利於行為人。至被告犯罪事實（二）
    所為，行為終了於95年11月27日，不生新舊法比較問題。
四、被告犯罪事實（一）行為後，刑法於95年7月1日修正施行，
    依修正後刑法第2條第1項：「行為後法律有變更者，適用行
    為時之法律。但行為後之法律有利於行為人者，適用最有利
    於行為人之法律。」之規定，則：
（一）修正後刑法刪除第55條關於牽連犯之規定，依修正前即被
      告行為時之規定，應從一重罪處斷；而修正後之刑法既已
      刪除牽連犯之規定，則所犯上述各罪應依數罪併罰之規定
      分論併罰。比較新舊法之規定，修正後之規定並非較有利
      於被告，應適用修正前刑法第55條牽連犯之規定。
（二）修正前刑法第41條第1項前段規定：「犯最重本刑為5年以
      下有期徒刑以下之刑之罪，而受6個月以下有期徒刑或拘
      役之宣告，因身體、教育、職業、家庭之關係或其他正當
      事由，執行顯有困難者，得以1元以上3元以下折算1日，
      易科罰金。」，依現行法規所定貨幣單位折算新臺幣條例
      第2條規定，現行法規所定金額之貨幣為圓、銀元或元者
      ，以新臺幣元之3倍計算，及廢止前罰金罰鍰提高標準條
      例第2條規定，依刑法第41條易科罰金者，就其原定數額
      提高為100倍折算1日，修正前刑法第41條第1項前段之易
      科罰金折算標準，得以銀元100元以上300元以下折算1日
      ，即新臺幣300元以上900元以下折算1日。而惟95年7月1
      日修正公布施行之刑法第41條第1項前段則規定：「犯最
      重本刑為5年以下有期徒刑以下之刑之罪，而受6個月以下
      有期徒刑或拘役之宣告者，得以新臺幣1,000元、2,000
      元或3,000元折算1日，易科罰金。」，兩相比較，自以修
      正前刑法第41條第1項前段之易科罰金標準較有利於被告
      ，同法條第2項亦同。
（三）修正前刑法第51條第5款規定：「宣告多數有期徒刑者，
      於各刑中之最長期以上，各刑合併之刑期以下，定其刑期
      。但不得逾20年」，而修正後同法條款則規定：「宣告多
      數有期徒刑者，於各刑中之最長期以上，各刑合併之刑期
      以下，定其刑期。但不得逾30年」，兩相比較結果，仍應
      依修正前刑法第51條第5款規定定其應執行之刑，較有利
      於被告。
四、核被告二次犯行所為，均分別係犯商標法第81條第1款未得
    商標權人同意而於同一商品使用相同註冊商標罪、同法第82
    條販賣仿冒商標商品罪，著作權法第91條第3項意圖銷售擅
    自以重製於光碟之方法侵害他人之著作財產權罪，及刑法第
    235條第1項販賣猥褻物品罪。被告就上揭犯行，與真實姓名
    不詳之「阿訓」成年男子、其弟戊○○有犯意之聯絡與行為
    之分擔，為共同正犯；且被告意圖銷售而重製盜版光碟，進
    而為出售散布行為，其出售散布之低度行為則應為重製盜版
    光碟片之高度行為所吸收；而意圖販賣而製造猥褻光碟之低
    度行為，亦應為販賣猥褻光碟罪之高度行為所吸收，均不另
    論罪；且所犯意圖銷售而擅自以重製於光碟之方法侵害他人
    之著作財產權罪，以及使用及販賣仿冒商標商品三罪間，係
    一行為同時觸犯數罪名之想像競合犯，應從一重之意圖銷售
    而擅自以重製於光碟之方法侵害他人之著作財產權罪處斷；
    而被告二次犯上開意圖銷售擅自以重製於光碟方法侵害他人
    之著作財產權罪及販賣猥褻光碟，犯意各別，行為互殊，均
    應分論併罰。爰審酌被告為圖不法利益之犯罪動機、目的、
    對著作權人造成之損害及影響社會善良風俗之程度非輕且於
    犯罪事實（一）為警查獲後，又為犯罪事實（二）之犯行，
    以及其犯後深知悔悟，坦承犯行並分別賠償臺灣光榮公司，
    且與美商微軟公司達成協議等一切情狀，分別量處如主文所
    示之刑，併諭知易科罰金之折算標準。另被告上開所犯，均
    發生在96年4月24日前，且所犯罪名及宣告刑，悉合於中華
    民國96年罪犯減刑條例減刑要件，爰均減其刑，諭知易科罰
    金之折算標準，並定其應執行刑及易科罰金之折算標準。又
    數罪併罰應執行刑逾6月者，得否易科罰金，修正前、後刑
    法第41條第2項之規定雖有不同，惟依95年7月1日施行之刑
    法施行法第3條之1第3項：「於94年1月7日刑法修正施行前
    犯併合處罰數罪中之一罪，且該數罪均符合第41條第1項得
    易科罰金之規定者，適用90年1月4日修正之刑法第41條第2
    項規定」之規定，本件被告所犯數罪中之一罪，發生在刑法
    修正前，且數罪均合於易科罰金之規定，自應適用修正前刑
    法第41條第2項規定，縱其應執行刑逾6月，亦得易科罰金，
    附此敘明。
五、至犯罪事實（一）扣案未經著作權人同意或授權而擅自重製
    之光碟共1542片（538+13+705+242+3+41=1542）、猥褻光碟
    298片（280+18），以及犯罪事實（二）扣案未經著作權人
    同意或授權而擅自重製之光碟共4710片（59＋3606＋996＋
    49 ＝4710）及猥褻光碟280片，不問屬於犯人與否，分別依
    著作權法第98條但書、刑法第235條第3項規定，宣告沒收之
    。另犯罪事實（一）扣案電腦主機1台（含內建DVD燒錄器）
    、電腦主機12台（均含螢幕、鍵盤、滑鼠及內建式DVD燒錄
    器）、單機DVD燒錄器9台、空白光碟860片、棉套1箱、包裝
    紙盒4捆、郵件信封袋1批、宅配通代收貨價單存根1批、PS2
    遊戲主機1台，及犯罪事實（二）扣案電腦主機8台、1對1
    DVD對拷機9台、DVD對拷機1台、單機DVD燒錄機2台、光碟機
    1台、螢幕3台、鍵盤3個、滑鼠3個、250G硬碟16顆、空白光
    碟3100片、宅配通託運單存根、空白宅配通託運、宅配通運
    費發票及請款明細、線材、棉套各1批、待寄包裹外包裝2箱
    、臺新銀行存摺1本及提款卡1張等物，均為被告所有供其犯
    罪所用之物，均依刑法第38條第1項第2款宣告沒收之。至犯
    罪事實（一）不詳光碟1383片及NCG遊戲主機1台，犯罪事實
    （二）不詳光碟724片，因權利人有無不明，不能證明為侵
    害他人著作財產權之物，或供被告犯罪所用，或因犯罪所得
    之物，爰不為沒收之諭知。
五、據上論斷，應依刑事訴訟法第299條第1項前段，著作權法第
    91條第3項、第98條但書，商標法第81條第1款、第82條，刑
    法第11條、第28條、第235條第1項、第3項、第55條、第41
    條第1項前段，修正前刑法第51條第5款、第41條第1項前段
    、第2項，廢止前罰金罰鍰提高標準條例第2條，現行法規所
    定貨幣單位折算新臺幣條例第2條，刑法第38條第1項第2款
    ，刑法施行法第1之1條，中華民國96年罪犯減刑條例第2條
    第1項第3款、第7條、第9條、第10條第1項，判決如主文。
本案經檢察官甲○○到庭執行職務
中    華    民    國    97    年    6    月    9    日
                  刑事第十二庭 法  官  魏玉英
以上正本證明與原本無異                                                           
如不服本判決應於收受本判後10日內向本院提出上訴書狀，並應
敘述具體理由。如未敘述上訴理由者，應於上訴期間屆滿後20日
內向本院補提理由書狀（均須按他造當事人之人數附繕本）「切
勿逕送上級法院」。
                                書記官  曾盈靜
中    華    民    國    97    年    6    月    9    日
附錄本案論罪科刑法條全文
商標法第81條
未得商標權人或團體商標權人同意，有下列情形之一者，處3年
以下有期徒刑、拘役或科或併科新臺幣20萬元以下罰金：
一於同一商品或服務，使用相同之註冊商標或團體商標者。
二於類似之商品或服務，使用相同之註冊商標或團體商標，有致
  相關消費者混淆誤認之虞者。
三於同一或類似之商品或服務，使用近似於其註冊商標或團體商
  標之商標，有致相關消費者混淆誤認之虞者。

商標法第82條
明知為前條商品而販賣、意圖販賣而陳列、輸出或輸入者，處1
年以下有期徒刑、拘役或科或併科新臺幣5萬元以下罰金。

著作權法第91條
擅自以重製之方法侵害他人之著作財產權者，處3年以下有期徒
刑、拘役，或科或併科新臺幣75萬元以下罰金。
意圖銷售或出租而擅自以重製之方法侵害他人之著作財產權者，
處6月以上5年以下有期徒刑，得併科新臺幣20萬元以上2百萬元
以下罰金。
以重製於光碟之方法犯前項之罪者，處6月以上5年以下有期徒刑
，得併 科新臺幣50萬元以上5百萬元以下罰金。
著作僅供個人參考或合理使用者，不構成著作權侵害。

刑法第235條第1項
散布、播送或販賣猥褻之文字、圖畫、聲音、影像或其他物品，
或公然陳列，或以他法供人觀覽、聽聞者，處2年以下有期徒刑
、拘役或科或併科3萬元以下罰金。

司法院資訊處製作；財團法人民間司法改革基金會備份。
